【裁判字號】    92,重訴,886
【裁判日期】    921020
【裁判案由】    給付工程款等
【裁判全文】
臺灣臺北地方法院民事判決                        九十二年度重訴字第八八六號
    原      告  皇家建設工程股份有限公司
    法定代理人  乙○○
    訴訟代理人  林添進律師
    被      告  內政部營建署重機械工程隊
    法定代理人  甲○○
    訴訟代理人  莊乾城律師
當事人間給付工程款等事件，本院於民國九十二年十月六日言詞辯論終結，判決如下
：
    主  文
原告之訴及假執行之聲請均駁回。
訴訟費用由原告負擔。
    事  實
甲、原告方面：
一、聲明：被告應給付原告新台幣（下同）二千一百七十七萬六千八百四十元及自起
    訴狀繕本送達被告翌日起迄清償日止，按年息百分之五計算之利息，並願供擔保
    請准宣告假執行。
二、陳述：
（一）原告與被告就「台灣地區西部走廊東西向快速公路建設計畫萬里—瑞濱線第十
      一標工程附屬工程」訂立承攬契約，契約總價為八千三百四十二萬元，工程總
      價結算：「按照實做工程數量結算」，工程完成限於六七０日曆天內完工等。
      系爭工程於民國八十七年二月十六日開工，扣除民俗例假日之不計入日曆天四
      十七天，預計完工日應為八十九年二月二日。原告為配合工程施工，並於八十
      六年九月廿日引進多名外勞。然系爭工程屬被告自辦工程之附屬工程，原告承
      攬之工程均須配合被告多項工程進度；惟因被告多無法配合致原告無法施工，
      原告不得已，僅能依約定向被告申請工期展延，前後因被告辦理變更設計、或
      施工地民眾抗爭等因素共展延六次工期合計六二五日，系爭工程並於九十一年
      五月十四日正式竣工，原告交付工作物並無逾期。系爭工程雖經結算，然依系
      爭合約第三條，系爭工程尚有多項原告實做而被告未計價及因可歸責於被告事
      由致原告增加管理費、外勞薪資等支出所生之損害，茲臚列如下：
１、系爭工程單價分析表項目二十八、二十九「格框植生護坡（乙）、岩錨格樑」植
    草包部分：
（１）格框植生護坡（乙）部分：
    系爭工程原設計1.8M×1.8M格框植生護坡（乙）（扣除混凝土後實際尺寸為1.5M
     ×1.5M＝2.25㎡）實際植草包鋪築面積2.25㎡。依單價分析表，被告就1.8M×
     1.8M格框植生護坡（乙）部分以每平方公尺僅編列植草包六包，而依圖說
    016/S-11，植生袋土包植草面積為0.3M×0.38M＝0.114㎡，以每包面積為0.3M×
    0.38M＝0.114㎡植草包，則每2.25㎡所需植草包應為二十包，相對人僅編列六包
    ，故原設計編列植草包每2.25㎡數量顯然比實際需求少十四包。故1.8M×1.8M格
    框植生護坡（乙）原告就被告編列數目外，另實際增加鋪設植草包總包數為
    17220包（1230×14＝17200），以單價每包為一百一十元計算，故被告應再行給
    付一百八十九萬四千二百元。
（２）岩錨格樑部分：
    系爭工程扣除混凝土後之尺寸原設計為2.4M×2.4M＝5.76㎡，即以圖說017/S-11
    ，植生袋土包植草面積為0.3M×0.38M＝0.114㎡，以每包面積為0.3M×0.38M＝
    0.114㎡植草包，則每5.76㎡所需植草包應為四十八包，被告僅編列十二包，故
    原設計編列植草包每5.76㎡數量顯然比實際需求少三十六包。5.76M×5.76M岩錨
    格樑部分被告編列數目不足包數為三萬六千二百八十八包（1008×36＝36288）
    ，依單價每包為一百一十元，故被告應再行給付原告實際增加鋪設植草包三百九
    十九萬一千六百八十元。故兩者加總為五百八十八萬五千八百八十元。
２、就系爭工程單價分析表項目二十八、二十九「格框植生護坡（乙）、岩錨格樑」
    之「模型損耗」（清水模版）部分：系爭契約工程項目岩錨格樑（3m*3m）單價
    分析表內之模型損耗（清水模版）原編列每9㎡為3.75㎡共需一千零八個。然在
    岩錨格樑項下清水模版實際使用數量為每9㎡為5.167㎡，故岩錨格樑項下之清水
    模板依結算數量應增加1428㎡〔（5.167㎡-3.75㎡）×1008=1428㎡〕，依每平
    方公尺計價為二百八十五元，故被告應再行給付原告四十萬六千九百八十元。
３、交控管路項下回填粗沙部分（被告漏未編列）：有關交控管路 (直埋填砂管路)
    回填粗沙在系爭工程工程數量計算書及工程估價單均有填列。經被告報請其上級
    單位即內政部營建署，於八十八年七月五日召開研討會結論事項，被告並以其設
    計單位之表示，交控管路回填粗沙不應另計價，而駁回原告之請求。然查電氣工
    程一般要求說明中明訂交通號誌系統不在本規範範圍內，應依特定條款規定辦理
    ，已與被告所委外設計單位所稱不同。次按，機電工程施工補充條款第三—一—
    四項有關交控管路單價並不涵蓋回填粗沙施工項目在內。準此，顯見委外設計單
    位所稱係與事實不符。系爭工程交控管路（直埋填砂管路）回填粗沙原單位數量
    0.152M/M（0.48×0.2＋0.92×0.04）計算亦有誤 (算在首孔位置)，實際單位數
    量應為0.4416M/M（0.48×0.92×1＝0.4416）（算在管路位置）。依系爭契約第
    三條之規定，交控管路（直埋填砂管路）項下依結算數量應增加五百八十八立方
    公尺，以每立方公尺三百七十元之計算，共應增加二十一萬零一百六十元。
４、打除費部分（被告漏未編列）：系爭契約中另關於交控管路挖方由設計圖得知，
    交控管路施作係經由土層再入岩盤中。然現地之實際狀況：設計路面以下皆為岩
    盤，經原告委由大地工程股份有限公司，對現地岩盤鑽心取樣，並送請營建署材
    料試驗室進行抗壓試驗，得知平均抗壓強度達500kg/c㎡，遠超過排樁之混凝土
    強度240 kg/c㎡。顯現地之地質狀況與系爭契約之設計圖所示之地質狀況差異甚
    鉅。因系爭工程交控管路並未附有單價分析表（即被告漏未編列打除費，而原告
    施工所必須之工程），原告請求被告應依竹北1-1號道路工程「鋼筋混凝土打除
    費（含運棄）」每立方公尺五百六十元，扣除高鐵資訊管道工程青埔—中壢計畫
    道路第三標「混凝土圍護管道，80mm∮×4管」，單價分析表中「管溝開挖（包
    括裝車）」每立方公尺六十點二元即為四百九十九點八元（560－60.2＝499.80
    元），並依交控管路（含手孔）實際挖方二千五百九十三立方公尺給付原告一百
    二十九萬五千九百八十一元。（499.8×2593＝0000000元）。
５、水平排水管之鑽孔費（被告漏未編列者）：系爭工程水平排水管，係與預力鋼鍵
    岩錨同樣施做於坡面堅硬岩盤上，均需以專業鑽岩機施做鑽孔始能埋設，今水平
    排水管每鑽孔埋設深度需十公尺。經查，預力鋼鍵岩錨單價分析表內「鑽孔費」
    編列每M786元，而水平排水管每M鑽孔費二十三點五元（235÷10＝23.5）。顯係
    被告所委託設計者未予詳查該項目，係施做於堅硬岩盤上，被告委外設計公司將
    其與一般排水管編列方式相同，顯然有錯誤。被告應就此部分，依預力鋼鍵岩錨
    與水平排水管兩者鑽孔費價差七百六十二點五元（786－23.5＝762.5 ）並依實
    作數量二百七十四公尺（274支×10M＝2740M）給付原告二百零八萬九千二百五
    十元（762.5×2740＝0000000元）。
６、因被告遲延所生之人事費用之損害
（１）原告管理費損失之部分：系爭工程自開工後，即因被告自辦工程停滯，進度嚴
      重落後，嚴重影響原告工程無法全面性施做，甚或造成外勞無工可作之窘境。
      經原告多次行文洽催未見被告改善，耗費施工成本甚鉅。經查系爭工程自八十
      七年二月十六日開工至九十一年五月十四日竣工，共歷時一千五百四十九日曆
      天，其中扣除原訂工程六百七十日曆天及國定假日、民俗例假日九十七日曆天
      ，實際延期完工天數達七八二日曆天。因可歸責於被告之原因，造成延遲完工
      所增加之管理費額外支出，被告請求管理費之損失金額計算公式如下：按項目
      分別比例10％（內分稅捐佔5％、管理3％及利潤2％共計10％）。管理費損失
      為00000000×3％/670＝每天需要管理費三千三百八十元。因延遲完工所需多
      支出管理費二百六十四萬三千一百六十元（782天×3380元＝0000000元）。故
      被告應給付原告因延遲七百八十二天所致管理費二百六十四萬三千一百六十元
      。
（２）原告就外籍勞工薪資等增加支出費用部分：原告為配合工程開工施做，引進泰
      工十餘人，系爭工程自八十七年二月十六日開工，原訂工程為六百七十日曆天
      ，至八十九年二月二日為預定完工日。然期間因被告自辦工程停滯，進度嚴重
      落後，甚或造成外勞無工可作之窘境，以致工程進度延遲至九十一年五月十四
      日完工，自系爭工程預定完工日之翌日即八十九年二月三日起至九十年十一月
      三十日止，原告因此支付之外勞薪資及所得稅、就業安定費、膳食費等費用合
      計九百二十四萬五千四百二十九元。
（二）對被告抗辯之陳述：
１、被告所稱第十標與系爭契約（即第十一標）已屬不同契約；況，被告所稱第十標
    與第十一標之植草包尺寸亦有異；第十標格框為1.5M×1.5M，而系爭契約之「格
    框植生護坡」為1.8M×1.8M，兩者尺寸不同，自難以契約外之爰引而認原告所承
    攬契約單價亦應比照系爭契約外之單價為據。且，工程估價單中各項單價所列係
    依行政機關（即被告）原預算比例調整，亦即廠商得標後依決標價，配合被告原
    預算之單價而調整，以配合被告之行政需求。是故，所謂單價分析表，並非廠商
    合理價。而原告依據被告設計圖尺寸，參考單價分析表中之數量以計算每平方公
    尺之總價，亦即每包面積為0.3M×0.38M計算，每包單價一百一十元計算六包結
    果，才有每平方公尺單價合計總額計算。而被告設計漏列數量不足部分，原告就
    補足部分，自屬契約第三條實做實算部分，原告自可就超過部分向被告請求。
２、結算明細表中之結算數量及金額僅限於合約項目及變更設計後被告要求新增項目
    ，不包含非系爭工程預定項目：所謂「結算明細表」係為原合約施做項目，及被
    告變更設計後所增加之項目。原告就結算明細表中確實就工程項目（包含開工後
    被告變更設計所新增項目及數量）除清水模板及植草包數量有爭議外，餘不爭執
    。然就非上述項目，而屬原告實際施做部分，根本非屬結算明細表所得拘束範圍
    ；亦即結算明細表之結算依據為依工程合約之項目，包含非原工程項目，而後被
    告變更設計增加施做項目，才可列入結算明細表中。職故，非原工程項目，亦未
    經被告要求增加並經議價程序之項目，而實際原告因工程需求必須施做者，根本
    不得列入結算明細表。至於被告抗辯除原合約項目外，另增加十七項工程項目，
    被告亦於結算明細表中明確給付原告，則被告所稱十七項工程項目為被告變更設
    計所增加之項目，並經兩造議價程序，當然會列入結算明細表中。今原告所請求
    給付者，即為非原合約項目或被告變更設計後新增項目，而屬原告因工程需求之
    實做部分。況，中華民國商務仲裁協會八十五年商仲麟聲孝字第一三０號之仲裁
    判斷中，亦就結算書之性質，限縮於工程契約中之項目，對於非原契約工程項目
    ，自可另訴請求。
３、被告抗辯「模板」為原告向被告所承租，故無所謂「模板損耗」問題。然被告對
    此恐有誤解，蓋若模板係向被告承租即無損耗問題，則為何單價分析表內之模型
    損耗尚須編列單價？故所謂「模板損耗」即是模板裝置費用無疑。
三、證據：提出工程契約影本一份、竣工報告影本一份、單價分析表影本二份、預力
    岩錨安裝示意圖及水平排水管詳圖０１６／Ｓ－１１圖說影本一份、統計表影本
    五份、格框植生加岩釘護坡詳圖０１７／Ｓ－１１圖說影本一份、、簽呈影本一
    份、備忘錄影本一份、施工說明書影本一份、大地工程股份有限公司函影本一份
    、單價分析表影本三份、報告書影本一份、費用計算書及發票影本一份、台灣省
    政府住宅及都市發展處重機械工程隊八七機工字第七六七六號函、八八機工字第
    ００一三五號函影本乙份、清水模板計算式影本一份為證。
乙、被告方面：
一、聲明：駁回原告之訴及假執行之聲請，如受不利之判決，願供擔保請準宣告假執
    行。
二、陳述：
（一）有關系爭工程原告所請求部分除清水模板及植草包兩部分外，原告應不得再事
      爭執。按原告承攬被告「台灣地區西部走廊東西向快速公路建設計劃萬里瑞濱
      線第十一標工程（7k+110~7k+780）」（簡稱系爭工程）於結算時，原告於結
      算明細表中表明「本工程結算數量及金額除清水模板及植草包有爭議，擬向採
      購申訴審議委員會申請調整外，餘本商同意，謹此簽認」，故原告起訴請求部
      分除清水模及植草包部分外，顯無理由。
（二）有關植草包部分，原告主要係以圖說所設計之尺寸大小無法填滿格框故要求增
      加工程款云云，惟查，依被告所提供之圖說，其所標示之尺寸、數量固然無法
      填滿，但當初有關植草包數量包含於『格框植生護坡』及『岩錨格樑』內，均
      以平方公尺分析計價，而單價分析表中之單價亦是大包之價格估價，只是圖說
      上之細部尺寸有誤而已，此參酌同工程第十標之施工預算書中之單價分析表，
      有關植草包與本件（第十一標）之施工預算書中之單價分析表有關植草包之單
      價均屬相同，而圖說中之尺寸第十標為0.60×0.75而自明。故有關植草包尺寸
      施工圖說之尺寸乃是誤算，並不影響承包商之權益，被告予以調整並無不合，
      原告要求增加工程款，自屬無理。更何況所謂照實作工程數量結算，乃是指工
      程估價單項目一至六十一部分，項目二十八、二十九原告既未多作自不能請求
      ，其依合約第三條請求即屬無理。且當初設計圖中植草包規格固誤植為0.3m×
      0.38m，但在設計圖亦標明舖植面積為1.5m×1.5m，且為六包舖滿，原告當亦
      知植草包之規格0.3m×0.38m，不可能六包植滿1.5m×1.5m之面積，故應屬筆
      誤。
（三）有關清水模板部分，原告以項目二十八「格框植生護坡」及項目二十九「岩錨
      格樑」內單價分析表內有「清水模板」之計算而依合約第三條有「按照實作工
      程數量結算」，其「格框植生護坡」及「岩錨格樑」中之清水模板有多作，故
      應加給工程款云云，惟查，合約第三條之「按照實作工程數量結算」乃是指合
      約附件「工程估價單」中項目一至項目六十一部分之實作數量而言。故項目二
      十九「岩錨格樑」在工程估價單中其數量為一二，０四０平方公尺，若實作數
      量未超出此一數量即不得要求增加工程款，項目二十八之「格框植生護坡」數
      量為二，０六二平方公尺，其實作數量若未超出，當亦不得要求增加工程款，
      本件項目二十八及項目二十九結算數量並未增加，其要求增加清水模板工程款
      即屬無據。且合約第三條之「按照實作工程數量結算」是指單價不變而數量有
      增減，而依實作數量結算，乃原告現在所要求者，乃變更合約單價分析表之單
      價並非數量變更，其屬無理。且依合約附件估價單中項目七固有清水模板一項
      ，但其屬租用模板，故無原告主張耗損之問題。
（四）原告謂其所請求者為非系爭工程預定項目不在其同意不再爭執範圍云云，並不
      實在。蓋其請求之項目，俱在工程項目內：
１、回填粗砂部分：在結算明細表中第二頁項次一之１即有記載，明顯屬系爭工程項
    目，且原告起訴狀亦明白表示「回填粗砂之數量原預算已編列，並按實核算」，
    其謂非系爭工程預定項目云云，不可採。
２、打除費用部分：此一部分原告以「交控管路挖方」稱之，而實際上則是合約附件
    工程估價單中項目五十二及五十三之直埋填砂管路部分，亦是在合約範圍內，此
    從原告起訴書中「系爭契約中另關於交控管路挖方由設計圖得知」亦可得證其為
    系爭合約工程項目之一部分。
３、水平排水管之鑽孔費部分：此一部分亦屬合約之一部分，即合約附件工程估價單
    項目之十八。此從原告起訴書亦承認有此項目及單價，亦足證確為合約項目。
４、管理費等部分：此一部分即為合約附件估價單項目第六十，亦為結算明細表中項
    目七十七，即為系爭工程合約項目部分，亦為結算明細表之項目。
三、證據：提出結算明細表影本一份、第十標之施工預算書影本一份、第十一標之施
    工預算書影本一份、單價分析表影本一紙為證。
    理  由
一、原告主張其與被告就「台灣地區西部走廊東西向快速公路建設計畫萬里—瑞濱線
    第十一標工程附屬工程」訂立承攬契約，契約總價為八千三百四十二萬元，工程
    總價結算：「按照實做工程數量結算」，工程完成限於六七０日曆天內完工，系
    爭工程於八十七年二月十六日開工，扣除民俗例假日之不計入日曆天四十七天，
    預計完工日應為八十九年二月二日，惟因被告多無法配合致原告無法施工，原告
    不得已，僅能依約定向被告申請工期展延，前後因被告辦理變更設計、或施工地
    民眾抗爭等因素共展延六次工期合計六二五日，系爭工程並於九十一年五月十四
    日正式竣工，原告交付工作物並無逾期。系爭工程雖經結算，然依系爭合約第三
    條，系爭工程尚有多項原告實做而被告未計價及因可歸責於被告事由致原告增加
    管理費、外勞薪資等支出所生之損害，計有（一）系爭工程單價分析表項目二十
    八、二十九「格框植生護坡（乙）、岩錨格樑」植草包部分：五百八十八萬五千
    八百八十元、（二）就系爭工程單價分析表項目二十八、二十九「格框植生護坡
    （乙）、岩錨格樑」之「模型損耗」（清水模版）部分四十萬六千九百八十元、
    （三）交控管路項下回填粗沙部分二十一萬零一百六十元、（四）打除費部分一
    百二十九萬五千九百八十一元、（五）水平排水管之鑽孔費二百零八萬九千二百
    五十元、（六）因被告遲延所生之人事費用之損害，其中原告管理費損失之部分
    二百六十四萬三千一百六十元，另原告就外籍勞工薪資等增加支出費用部分九百
    二十四萬五千四百二十九元，共計二千一百七十七萬六千八百四十元，爰提起本
    件訴訟等語。
二、被告則以原告於結算明細表中表明「本工程結算數量及金額除清水模板及植草包
    有爭議，擬向採購申訴審議委員會申請調整外，餘本商同意，謹此簽認」，故原
    告起訴請求部分除清水模及植草包部分外，應不得再行爭執；有關植草包部分，
    單價分析表中之單價是大包之價格估價，只是圖說上之細部尺寸有誤而已，原告
    既未多作自不能請求；又有關清水模板部分，項目二十八及項目二十九結算數量
    並未增加，其要求增加清水模板工程款即屬無據等語置辯。
三、原告主張其與被告就「台灣地區西部走廊東西向快速公路建設計畫萬里—瑞濱線
    第十一標工程附屬工程」訂立承攬契約，契約總價為八千三百四十二萬元，工程
    總價結算：「按照實做工程數量結算」，工程完成限於六七０日曆天內完工，系
    爭工程於八十七年二月十六日開工，扣除民俗例假日之不計入日曆天四十七天，
    預計完工日應為八十九年二月二日，惟因被告多無法配合致原告無法施工，原告
    不得已，僅能依約定向被告申請工期展延，前後因被告辦理變更設計、或施工地
    民眾抗爭等因素共展延六次工期合計六二五日，系爭工程並於九十一年五月十四
    日正式竣工，原告交付工作物並無逾期等情，業據其提出工程契約影本一份、竣
    工報告影本一份為證，並為被告所不爭執，原告主張之此部分事實，堪信為真實
    。
四、經查，原告於結算明細表中表明「本工程結算數量及金額除清水模板及植草包有
    爭議，擬向採購申訴審議委員會申請調整外，餘本商同意謹此簽認」等語，業據
    被告提出結算明細表影本一份在卷可稽，並為原告所不爭執，是被告所辯系爭工
    程原告所請求部分除清水模板及植草包兩部分外，原告應不得再事爭執等語，堪
    可採信。原告雖又主張結算明細表中之結算數量及金額僅限於合約項目及變更設
    計後被告要求新增項目，不包含非系爭工程預定項目等語，惟系爭文件既稱結算
    明細表，即應包括所有原告向被告請款之項目，參諸原告並未於結算明細表中為
    其他保留文句之記載，堪認本件工程除就清水模板及植草包有爭執外，原告同意
    結算明細表上之金額，故原告向被告請求給付交控管路項下回填粗沙之費用二十
    一萬零一百六十元、打除費用一百二十九萬五千九百八十一元、水平排水管之鑽
    孔費二百零八萬九千二百五十元、因被告遲延所生之人事費用之損害，其中原告
    管理費損失之部分二百六十四萬三千一百六十元，另原告就外籍勞工薪資等增加
    支出費用部分九百二十四萬五千四百二十九元，為無理由。
五、有關植草包部分，被告辯稱依其所提供之圖說，其所標示之尺寸、數量固然無法
    填滿，但當初有關植草包數量包含於『格框植生護坡』及『岩錨格樑』內，均以
    平方公尺分析計價，且單價分析表中之單價亦是大包之價格估價，只是圖說上之
    細部尺寸有誤而已等語。經查，系爭設計圖上標明舖植面積為1.5m×1.5m，且為
    六包舖滿，而植草包規格為0.3m×0.38m等情，有被告提出之設計圖說影本在卷
    可稽，惟設計圖已標明舖植面積為1.5m×1.5m，且為六包舖滿，原告當亦知植草
    包之規格0.3m×0.38m，不可能六包植滿1.5m×1.5m之面積，況參諸同工程第十
    標之施工預算書中之單價分析表，有關植草包與本件（第十一標）之施工預算書
    中之單價分析表有關植草包之單價均屬相同，而圖說中之尺寸第十標為0.6m×
    0.75m等情，有被告提出之第十標及第十一標之施工預算書影本各一份在卷足參
    ，是被告所辯單價分析表中之單價亦是大包之價格估價，只是圖說上之細部尺寸
    有誤等語，堪可採信，故原告主張植草包以圖說所設計之尺寸大小無法填滿格框
    故要求增加工程款等語，並無理由。
六、有關清水模板部分，被告辯稱項目二十八「格框植生護坡」及項目二十九「岩錨
    格樑」之實作數量並未超過，原告不得主張其中之清水模板有多作等語。經查，
    項目二十九「岩錨格樑」在工程估價單中其數量為一二，０四０平方公尺，項目
    二十八之「格框植生護坡」數量為二，０六二平方公尺，而結算時項目二十八及
    項目二十九結算數量並未增加等情，有單價分析表及結算明細表影本在卷可參，
    參諸清水模板既係「模型耗損」，則其用量與施工者之施工良窳即有密切之關聯
    ，兩造既就清水模板之數量已有約定，在「格框植生護坡」及「岩錨格樑」之實
    作數量並未增加之情形下，自不能以模板耗損即清水模板之增加，而請求被告增
    加工程款，故原告主張被告應給付增加清水模板之費用，亦無理由。
七、從而，原告據以提起本訴，請求被告給付原告二千一百七十七萬六千八百四十元
    及自起訴狀繕本送達被告翌日起迄清償日止，按年息百分之五計算之利息，即無
    理由，應予駁回，又原告之訴既經駁回，其假執行之聲請即失所附麗，應併予駁
    回。
八、因本案事證已臻明確，兩造其餘主張陳述及所提之證據，均毋庸再予審酌，附此
    敘明。
九、結論：原告之訴為無理由，依民事訴訟法第七十八條判決如主文。
中      華      民      國    九十二    年      十      月    二十    日
                                            民事第六庭
                                                  法官郭美杏
正本係照原本作成
如對本判決上訴，須於判決送達後廿日內向本院提出上訴狀
中      華      民      國    九十二    年      十      月    二十      日
                                          書記官    陳如庭


司法院資訊處製作；財團法人民間司法改革基金會備份。
